【裁判字號】    97,訴,2331
【裁判日期】    970826
【裁判案由】    違反毒品危害防制條例
【裁判全文】
臺灣彰化地方法院刑事判決              97年度訴字第2331號
公  訴  人  臺灣彰化地方法院檢察署檢察官
被      告  甲○○
                    （另案於臺灣雲林第二監獄執行中）
上列被告因違反毒品危害防制條例案件，經檢察官提起公訴（97
年度毒偵字第2810號），被告於本院準備程序中自白犯罪，本院
認有刑事訴訟法第273 條之1 第1 項之情形，合議裁定由受命法
官獨任進行簡式審判程序，茲審理判決如下：
    主  文
甲○○施用第一級毒品，累犯，處有期徒刑拾月。
    事  實
一、甲○○前於民國（下同）94年間，因贓物、偽造文書罪經本
    院以94年度訴字第1123號判決分別判處有期徒刑5月、4月，
    應執行有期徒刑8月，如易科罰金以銀元300元折算1日確定
    ，嗣經減刑為有期徒刑2月15日、2月，應執行有期徒刑4月
    確定，如易科罰金以銀元300元折算1日，嗣入監執行，甫於
    96年11月23日因徒刑執行完畢出監。另於95年間，因施用毒
    品案件，經本院裁定送觀察、勒戒後，認有繼續施用毒品之
    傾向，並經本院以94年度毒聲戒字第421號裁定送強制戒治
    ，嗣於95年2月9日強制戒治期滿執行完畢釋放，並由臺灣彰
    化地方法院檢察署檢察官於95年3月15日以95年度戒毒偵字
    第83號為不起訴處分確定。詎其仍不知悔改，於前開強制戒
    治執行完畢釋放後5年內，復基於施用第一級毒品海洛因之
    犯意，於97年5月19日下午2時許，在彰化縣員林鎮○○里○
    ○街90號之住所內，以將第一級毒品海洛因摻入香菸後，點
    燃吸食方式，施用第一級毒品海洛因1次。嗣於97年5月20日
    晚上11時30分許，在彰化縣彰化市○○里○○街35號前為警
    查獲，經採集其尿液送驗，結果呈可待因及嗎啡陽性反應，
    而查悉上情。
二、案經彰化縣警察局溪湖分局報請臺灣彰化地方法院檢察署檢
    察官偵查起訴。
    理  由
一、按除被告所犯為死刑、無期徒刑、最輕本刑為3年以上有期
    徒刑之罪或高等法院管轄第一審案件者外，於刑事訴訟法第
    273條第1項程序進行中，被告先就被訴事實為有罪之陳述時
    ，審判長得告知被告簡式審判程序之旨，並聽取當事人、代
    理人、辯護人及輔佐人之意見後，裁定進行簡式審判程序；
    除簡式審判程序及簡易程序案件外，第一審應行合議審判，
    刑事訴訟法第273之1條第1項、第284之1條分別定有明文。
    本件被告甲○○所犯係死刑、無期徒刑、最輕本刑為3年以
    上有期徒刑或高等法院管轄第一審案件以外之罪，並於本院
    行準備程序時就被訴事實為有罪之陳述，本院合議庭依前揭
    規定，經評議結果，裁定改由受命法官獨任行簡式審判程序
    ，先予敘明。
二、上揭事實，業據被告迭於警詢、偵查及本院行準備程序與審
    理時均坦承不諱，且其於97年5月21日為警查獲時所採取之
    尿液，經送鑑驗結果，確呈可待因與嗎啡陽性反應，此有彰
    化縣警察局溪湖分局委託檢驗尿液代號與真實姓名對照單及
    詮昕科技股份有限公司97年6月4日報告編號00000000號濫用
    藥物尿液檢驗報告各1紙附卷可稽。再者，被告前因施用毒
    品案件，經本院裁定送觀察、勒戒後，認有繼續施用毒品之
    傾向，再送強制戒治，於95年2月9日強制戒治執行完畢釋放
    ，並經臺灣彰化地方法院檢察署檢察官以95年度戒毒偵字第
    83號為不起訴處分確定乙情，亦有臺灣高等法院被告全國前
    案紀錄表及臺灣彰化地方法院檢察署刑案資料查註紀錄表在
    卷足憑，被告顯係於受強制戒治執行完畢釋放後，5年內再
    犯毒品危害防制條例第10條第1項之罪，依同條例第23 條第
    2項規定，應依法論科。綜上所述，本件犯罪事證明確，被
    告前開犯行洵堪認定。
三、核被告甲○○所為，係犯毒品危害防制條例第10條第1 項之
    施用第一級毒品罪。被告為施用毒品、而持有第一級毒品，
    其持有之低度行為應為施用之高度行為所吸收，不另論罪。
    復查被告於94年間，因贓物、偽造文書罪經本院以94年度訴
    字第1123號判決分別判處有期徒刑5月、4月，應執行有期徒
    刑8月，如易科罰金以銀元300元折算1日確定，嗣經減刑為
    有期徒刑2月15日、2月，應執行有期徒刑4月確定，如易科
    罰金以銀元300元折算1日，嗣入監執行，甫於96年11月23日
    因徒刑執行完畢出監，有卷附之臺灣高等法院被告前案紀錄
    表1份可稽，其受有期徒刑之執行完畢，5年內再犯本件有期
    徒刑以上之罪，為累犯，應依法加重其刑。爰審酌被告前有
    毒品前科，且經送強制戒治執行完畢釋放後，猶不知悔改，
    再施用毒品不輟，不僅戕害自身健康，更辜負國家將之視為
    病人，並施以長時間之戒治處遇之苦心，惟其對他人權益之
    侵害仍屬有限，於本院行準備程序與審理時均已坦承犯行，
    暨其犯罪動機、目的、手段及其智識程度、生活狀況等一切
    情狀，量處如主文所示之刑。
四、據上論斷，應依刑事訴訟法第273條之1第1項、第299條第1
    項前段，毒品危害防制條例第10條第1項，刑法第11條、第
    47條第1項，判決如主文。
本案經檢察官張聖傳到庭執行職務。
中    華    民    國    97     年    8    月    26    日
                         刑事第二庭   法  官  黃齡玉
以上正本證明與原本無異。
如不服本判決，應於判決送達後10日內，向本院提出上訴書狀，
上訴書狀應「敘述具體上訴理由」，並按他造當事人之人數附繕
本。「切勿逕送上級法院」。
中    華    民    國    97    年    8     月    26    日
                                      書記官  林嘉賢
毒品危害防制條例第10條
施用第一級毒品者，處 6 月以上 5 年以下有期徒刑。
施用第二級毒品者，處 3 年以下有期徒刑。


司法院資訊處製作；財團法人民間司法改革基金會備份。
